【裁判字號】    97,訴,4135
【裁判日期】    971103
【裁判案由】    毒品危害防制條例
【裁判全文】
台灣台中地方法院刑事判決          97年度訴字第4135號
公  訴  人  臺灣臺中地方法院檢察署檢察官
被      告  甲○○
                    國民
上列被告因違反毒品危害防制條例案件，經檢察官提起公訴（97
年度毒偵字第4987號），經本院合議庭裁定，由受命法官依法獨
任進行簡式審判程序判決如下：
    主  文
甲○○施用第一級毒品，累犯，處有期徒刑玖月，扣案之塑膠空
袋壹個、注射針筒壹支，均沒收。
    事  實
一、甲○○素行不佳，前曾犯違反毒品危害防制條例、竊盜等罪
    ，甲○○前因施用毒品案件，經觀察、勒戒後，認無繼續施
    用毒品之傾向，於民國（下同）90年6月8日釋放，並由臺灣
    臺中地方法院檢察署檢察官以90年度毒偵字第2726號為不起
    訴處分確定。又於5年內，因施用毒品案件，經本院以92年
    度訴字第530號判決，判處應執行有期徒刑7月確定，於93年
    8月8日縮刑期滿執行完畢。復因施用毒品案件，經臺灣高等
    法院臺中分院以95年度上訴字第2909號判決，判處有期徒刑
    10月確定；另因竊盜案件，經本院以95年度易字第1622號判
    決，判處有期徒刑9月確定，上開2案合併定應執行有期徒刑
    1年5月確定，經減刑為有期徒刑8月15日確定，於96年7月16
    日執行完畢。詎仍不知悔改，甲○○復基於施用第一級毒品
    之犯意，於97年9月15日下午17、18時許，在臺中縣梧棲鎮
    ○○路旁之不詳地點，以將第一級毒品海洛因以注射針筒注
    射血管方式施用第一級毒品海洛因1次。嗣於97年9月16日晚
    上22時許，在臺中縣梧棲鎮○○路與港埠路口為警查獲，並
    扣得其所有用來裝第一級毒品海洛因所用之塑膠空袋1個及
    其所有用來注射第一級毒品海洛因所用之注射針筒1支。
二、案經臺中縣警察局清水分局報請臺灣台中地方法院檢察署檢
    察官偵查起訴。
    理  由
一、按除被告所犯為死刑、無期徒刑、最輕本刑為三年以上有期
    徒刑之罪或高等法院管轄第一審案件者外，於前條第一項程
    序進行中，被告先就被訴事實為有罪之陳述時，審判長得告
    知被告簡式審判程序之旨，並聽取當事人、代理人、辯護人
    及輔佐人之意見後，裁定進行簡式審判程序，刑事訴訟法第
    二百七十三條之一第一項定有明文。本件被告所犯係死刑、
    無期徒刑、最輕本刑為三年以上有期徒刑以外之罪，其於準
    備程序中就被訴事實為有罪之陳述，且經審判長告知被告簡
    式審判程序之旨，並聽取公訴人及被告之意見後，本院合議
    庭認為適宜而裁定由受命法官獨任進行簡式審判程序，合先
    敘明。
二、現行刑事訴訟法為保障被告之反對詰問權，排除具有虛偽危
    險性之傳聞證據，以求實體真實之發現，於該法第一百五十
    九條第一項明定被告以外之人於審判外之言詞或書面陳述，
    除法律有規定者外，不得作為證據。是被告以外之人於審判
    外之陳述，除有同條第二項之除外情形，或符合同法第一百
    五十九條之一至第一百五十九條之五，或其他法律有特別規
    定得為證據之情形者外，自不採為論罪之依據。簡式審判程
    序，貴在審判程序之簡省便捷，檢察官指出之證據方法，只
    要被告及辯護人無異議，即可使用，縱或是被告以外之人在
    審判外之陳述，亦得作為證據，是刑事訴訟法第一百五十九
    條第二項規定；「法院以簡式審判程序，不適用之」；第二
    百七十三條之二規定：「簡式審判程序之證據調查，不受第
    一百五十九條第一項…規定之限制」，是於簡式審判程序，
    有關傳聞證據之證據能力限制規定自無適用之餘地，合先敘
    明。
三、上揭事實，業據被告甲○○於本院審理時坦承不諱，並有被
    告所有之塑膠空袋1個及注射針筒1支等物品扣案足資佐證，
    而被告為警查獲，經警採其尿液送請檢驗結果，呈毒品可待
    因、嗎啡陽性反應，此有中山醫學大學附設醫院檢驗科藥物
    檢測中心出具之尿液檢驗報告1紙附卷可稽。又被告前因施
    用毒品案件，經觀察、勒戒於90年6月8日執行完畢釋放，再
    因施用毒品案件，經法院於92年5月19日判處應執行有期徒
    刑7月確定，業已執行完畢，有臺灣臺中地方法院檢察署刑
    案資料查註紀錄表1份可參。按依毒品危害防制條例第20條
    、第23條之立法意旨，僅限於初犯或5年後再犯之情形，始
    應先經觀察、勒戒或強制戒治程序，倘被告於初犯後5年內
    已再犯，經依法追訴處罰，縱其第3次（或第3次以上）再度
    施用毒品之時間，在初犯經觀察、勒戒或強制戒治執行完畢
    釋放5年以後，已不合於5年後再犯之規定，且因已於5年內
    再犯，顯見其再犯率甚高，原實施觀察、勒戒或強制戒治，
    已無法收其實效，即應依同條例第10條處罰（最高法院95年
    度第7次刑事庭會議決議參照）。是本件施用毒品已非5年後
    再犯，足認被告甲○○自白，核與事實相符，堪予採信，事
    證至臻明確，被告甲○○違反毒品危害防制條例犯行洵堪認
    定。
四、按海洛因係毒品危害防制條例第二條第二項第一款所定之第
    一級毒品，不得非法施用，是核被告甲○○所為，係犯毒品
    危害防制條例第十條第一項之施用第一級毒品罪。被告施用
    第一級毒品前後持有第一級毒品之低度行為，應為其施用第
    一級毒品之高度行為所吸收，不另論罪。查被告甲○○前曾
    因施用毒品案件，經臺灣高等法院臺中分院以95年度上訴字
    第2909號判決，判處有期徒刑10月確定；另因竊盜案件，經
    本院以95年度易字第1622號判決，判處有期徒刑9月確定，
    上開2案合併定應執行有期徒刑1年5月確定，經減刑為有期
    徒刑8月15日確定，於96年7月16日執行完畢，此有臺灣台中
    地方法院檢察署刑案資料查註紀錄表在卷可按，其於五年之
    內再故意犯有期徒刑以上之本罪，係屬累犯，應依刑法第四
    十七條第一項之規定，加重其刑。爰審酌被告甲○○犯罪之
    動機、目的、手段、品行不佳，詳如前述，此有台灣台中地
    方法院檢察署刑案資料查註紀錄表一份在卷可按，被告曾有
    施用毒品不良素行，經執行完畢後，仍不知警惕，再次施用
    毒品，經檢察官依初次勒戒、觀察後無繼續施用傾向為不起
    訴處分確定後，仍不知悔改警惕，猶繼續施用毒品不輟，情
    節非輕，有失政府制定毒品危害防制條例之立法美意，本不
    宜寬貸，惟此乃自戕且容易成癮之行為，從另一角度觀察，
    應視同病人看待，及犯後已坦承犯行，態度良好等一切情狀
    ，量處如主文所示之刑，以資懲儆。扣案之塑膠空袋1個及
    注射針筒1支等物品係屬被告甲○○所有供犯施用第一級毒
    品海洛因所用之物，爰依刑法第三十八條第一項第二款之規
    定，均予以宣告沒收。
據上論斷，應依刑事訴訟法第二百九十九條第一項前段、第二百
七十三條之一第一項，毒品危害防制條例第十條第一項，刑法第
十一條前段、第四十七條第一項、第三十八條第一項第二款，判
決如主文。
中    華    民    國    97    年    11    月    3     日
                  刑事第六庭    法  官  洪俊誠
以上正本證明與原本無異。
如不服本判決，應於判決送達後10日內向本院提出上訴狀，上訴
於臺灣高等法院臺中分院（應敘述具體理由並附繕本）。
上訴書狀如未敘述理由，應於上訴期間屆滿後20日內補提理由書
於本院。
                                書記官  蕭榮峰
中    華    民    國    97    年    11    月    3     日
附錄論罪科刑實體法條文：
毒品危害防制條例第十條：
施用第一級毒品者，處六月以上五年以下有期徒刑。
施用第二級毒品者，處三年以下有期徒刑。


司法院資訊處製作；財團法人民間司法改革基金會備份。
